【裁判字號】    99,財管,11
【裁判日期】    990319
【裁判案由】    解任遺產管理人
【裁判全文】
臺灣板橋地方法院民事裁定              99年度財管字第11號
聲  請  人  財政部國有財產局
            （即被繼承人丙○○之遺產管理人）
法定代理人  甲○○
代  理  人  乙○○
上列聲請人聲請解任遺產管理人事件，本院裁定如下：
    主      文
准予解任財政部國有財產局為被繼承人丙○○之遺產管理人。
聲請程序費用由被繼承人丙○○遺產負擔。
    理      由
一、按親屬會議選定之遺產管理人有( 一) 違背職務上之義務者
    。(二) 違背善良管理人之注意義務，致危害遺產或有危害
    之虞者。( 三) 有其他重大事由者，法院得依利害關係人或
    檢察官之聲請，徵詢親屬會議會員、利害關係人或檢察官之
    意見後解任之，命親屬會議於1 個月內另為選定，非訟事件
    法第148 條定有明文。又法院選任之遺產管理人有第147 條
    第2 項及第148 條所定各款情形之一者，得依職權或依聲請
    改任之，非訟事件法第153 條第2 項亦有規定。
二、本件聲請意旨略以：按無人承認繼承之遺產，法院為指定（
    選任）遺產管理人之裁定，旨在管理人資格之授與，凡屬被
    繼承人所有之財產均在管理職務之範圍。查鈞院前於民國97
    年1 月23日依新利資產管理股份有限公司之聲請，以96年度
    繼字第2178號民事裁定選任聲請人為被繼承人丙○○之遺產
    管理人，聲請人不服提起抗告，案經鈞院97年度家抗字第17
    號民事裁定駁回抗告確定在案。嗣聲請人於執行丙○○之遺
    產管理人職務時發現，臺灣臺北地方法院前於96年6 月29日
    業以96年度財管字第66號民事裁定指定林衍鋒律師為被繼承
    人丙○○之遺產管理人，並於96年7 月16日確定。揆諸前開
    說明，林衍鋒律師既經指定為被繼承人丙○○之遺產管理人
    ，為避免管理事權分散及職務之行使歧異，致生損害遺產或
    權利人之權益（例如公示催告期間不同、重複支出費用、重
    複清償等），聲請人應無再續任遺產管理人職務之必要，為
    此聲請解除聲請人對於被繼承人丙○○遺產管理人之職務。
三、經查，聲請人之主張，業據提出本院96年度繼字第2178號、
    97年家抗字第17號民事裁定暨確定證明書影本、臺北市稅捐
    稽徵處萬華分處98年8月12日北市稽萬華乙字第09831001700
    號函暨房屋稅籍證明書、臺北市稅捐稽徵處萬華分處98年8
    月21日北市稽萬華乙字第09831051000 號函、臺灣台北地方
    法院96年度財管字第66號民事裁定暨確定證明書影本各1 件
    為證。按被繼承人丙○○既有遺產管理人林衍鋒律師為其管
    理全部遺產，即無由聲請人重覆任遺產管理人之必要。依上
    開規定，聲請人聲請解除其遺產管理人職務，為有理由，應
    予准許。
四、爰依非訟事件法第157 條，裁定如主文。
中    華    民    國    99    年     3    月    19    日
                  家事法庭        法  官  劉大衛
以上正本係照原本作成。
如對本裁定抗告須於裁定送達後10日內向本院提出抗告狀。
中    華    民    國    99    年     3    月    19    日
                                  書記官  高玉彬

司法院資訊處製作；財團法人民間司法改革基金會備份。
